【裁判字號】    95,訴,2427
【裁判日期】    950830
【裁判案由】    毒品危害防制條例
【裁判全文】
臺灣高雄地方法院刑事判決              95年度訴字第2427號
公  訴  人  臺灣高雄地方法院檢察署檢察官
被      告  乙○○
上列被告因違反毒品危害防制條例案件，經檢察官提起公訴（95
年度毒偵字第4519號），本院判決如下：
    主  文
乙○○連續施用第一級毒品，處有期徒刑拾月；扣案之海洛因壹
包（驗後淨重零點零柒公克，含殘留海洛因難以析離之包裝袋壹
個）沒收銷燬之。
    事  實
一、乙○○前因施用毒品案件，經本院以88年度毒聲字第2277
    號裁定送強制戒治，因乙○○於戒治期間表現良好，再經本
    院以88年度毒聲字第5533號裁定停止戒治，所餘期間付保護
    管束，於89年3 月18日強制戒治期滿釋放，並經臺灣高雄地
    方法院檢察署檢察官於以89年度戒毒偵字第385 號不起訴處
    分確定。詎乙○○仍不知悔改，竟於強制戒治執行完畢釋放
    後5 年內基於施用第一級毒品海洛因之概括犯意，自93年底
    12月某日起95年5 月10日晚上止，連續在高雄縣岡山鎮○○
    路55號等地，以將海洛因摻水後置入針筒後注射之方式施用
    海洛因，平均1 至2 天施用1 次，嗣為警於95年5 月11日19
    時許，在高雄縣梓官鄉○○○街28號前查獲，並扣得海洛因
    1 包（驗後合計淨重0.07公克，含殘留海洛因無法析離之包
    裝袋1 個）。並採集其尿液檢驗，呈現嗎啡陽性反應，而查
    悉上情。
二、案經高雄縣政府警察局岡山分局報請臺灣高雄地方法院檢察
    署檢察官偵查起訴。
    理  由
一、本件被告乙○○所犯係死刑、無期徒刑、最輕本刑為3 年以
    上有期徒刑以外之罪，其於準備程序中就被訴事實為有罪之
    陳述，經法官告知簡式審判程序之旨，並聽取公訴人及被告
    之意見後，經本院合議庭裁定由受命法官獨任進行簡式審判
    程序，合先敘明。
二、上揭事實業據被告於本院審理時供承不諱，而被告於遭警查
    獲後採集之尿液經送驗結果，呈現嗎啡陽性反應，有台灣檢
    驗科技股份有限公司95年5 月24日濫用藥物尿液檢驗報告1
    份在卷可稽（見偵卷第26頁），又扣案之白色粉末1 包（驗
    後合計淨重0.07公克，含殘留海洛因無法析離之包裝袋1 個
    ），經送驗後含有海洛因成份，有法務部調查局95年7 月5
    日調科壹字第220023540 號鑑定通知書1 份在卷可稽（見本
    院卷第24頁）。顯見被告之前開自白，應與事實相符，自得
    為認定被告犯罪之依據。再者，被告前因施用毒品案件，經
    本院以88年度毒聲字第2277號裁定送強制戒治，因被告於戒
    治期間表現良好，再經本院以88年度毒聲字第5533號裁定停
    止戒治，所餘期間付保護管束，於89年3 月18日強制戒治期
    滿釋放等情，有臺灣高等法院被告前案紀錄表、刑案資料查
    註紀錄表、全國施用毒品案件紀錄表、受觀察勒戒人毒品及
    前科紀錄簡列表各1 份附卷可參。綜上所述，被告於強制戒
    治執行完畢後，5 年內再犯毒品危害防制條例第10條第1項
    之罪，應堪認定。
三、查被告行為後，如附表所示之相關法律業經變更，並於95年
    7 月1 日施行，玆經整體比較結果，裁判時法並未較為有利
    ，從而依刑法第2 條第1 項規定，自應適用行為時法，亦即
    修正前法（至毒品危害防制條例則未經變更；另刑法第11條
    雖亦有文字修正，惟無涉行為可罰性之變動，是並無新舊法
    變更及比較適用問題，而應直接適用裁判時法），合先敘明
    。
四、按海洛因係毒品危害防制條例第2 條第2 項第1 款所稱之第
    一級毒品，不得持有、施用，被告持以施用，核其所為，係
    犯毒品危害防制條例第10條第1 項之罪。其持有第一級毒品
    後進而施用，其持有毒品之低度行為，應為施用毒品之高度
    行為所吸收，不另論罪。被告先後多次施用第一級毒品之犯
    行，時間緊接，觸犯構成要件相同之罪，顯係基於概括犯意
    為之。爰依修正前刑法第56條之規定，論以連續施用第一級
    毒品之一罪，並加重其刑。爰審酌被告前因違反毒品危害防
    制條例案件，經觀察、勒戒後，仍未能徹底戒絕毒品，再犯
    本件施用毒品罪，顯見其無戒毒悔改之意，惟念其施用毒品
    ，乃戕害一己之身體健康，所為尚未害及他人，及於犯罪後
    坦承犯行，犯罪後態度尚佳等一切情狀，量處如主文所示之
    刑。又扣案之海洛因1 包（驗後合計淨重0.07公克，包裝袋
    1 個因沾有海洛因殘渣，該殘渣已無從與包裝袋析離），應
    依同條例第18條第1 項前段規定，宣告沒收銷燬之。至鑑驗
    所耗損之毒品，既已費失，自無庸宣告沒收銷燬，附此敘明
    。
據上論斷，應依刑事訴訟法第299 條第1 項前段、第273 條之1
第1 項，毒品危害防制條例第10條第1 項、第18條第1 項前段，
現行刑法2 條第1 項前段、第11條，修正前刑法第56條，判決如
主文。
本案經檢察官甲○○到庭執行職務。
中    華    民    國    95    年    8     月    30    日
                  刑事第十二庭  法  官  洪能超
以上正本證明與原本無異。
如不服本判決，應於收受送達後10日內向本院提出上訴書狀。
中    華    民    國    95    年    8     月    30    日
                                書記官  曾小玲
附錄本案論罪科刑之法條
毒品危害防制條例第10條
施用第一級毒品者，處6 月以上5 年以下有期徒刑。
施用第二級毒品者，處3 年以下有期徒刑。
┌───────────────────────────────────────────────┐
│附表：                                                                                        │
├──────┬─────────────┬─────────────┬───────┬────┤
│相關變更條文│行為時法（下稱舊法）之內容│裁判時法（下稱新法）之內容│比  較  理  由│備    註│
├──────┼─────────────┼─────────────┼───────┼────┤
│ 【連續犯】 │第56條：連續數行為而犯同一│（刪除）                  │新法刪除連續犯│被告先後│
│            │之罪名者，以一罪論。但得加│                          │之規定。      │多次之犯│
│            │重其刑至2 分之1 。        │                          │              │行，依新│
│            │                          │                          │              │法須分論│
│            │                          │                          │              │併罰，依│
│            │                          │                          │              │舊法則僅│
│            │                          │                          │              │論一罪，│
│            │                          │                          │              │是舊法有│
│            │                          │                          │              │利。    │
└──────┴─────────────┴─────────────┴───────┴────┘


司法院資訊處製作；財團法人民間司法改革基金會備份。
